臺灣高等法院刑事裁定
111年度聲字第185號
聲  請  人  臺灣高等檢察署檢察官
受  刑  人  金克強



上列聲請人因受刑人數罪併罰有二裁判以上，聲請定其應執行之
刑（聲請案號：臺灣高等檢察署111年度執聲字第35號），本院
裁定如下：
    主  文
甲○○犯如附表所示各罪所處之刑，應執行有期徒刑陸年貳月。
    理  由
一、聲請意旨略以：上列受刑人甲○○因詐欺等數罪，先後經判決
    確定如附表，應依刑法第53條、第51條第5款規定，定其應
    執行之刑，爰依刑事訴訟法第477條第1項聲請裁定等語。
二、按「裁判確定前犯數罪者，併合處罰之。但有下列情形之一
    者，不在此限：一、得易科罰金之罪與不得易科罰金之罪。
    二、得易科罰金之罪與不得易服社會勞動之罪。三、得易服
    社會勞動之罪與不得易科罰金之罪。四、得易服社會勞動之
    罪與不得易服社會勞動之罪」、「前項但書情形，受刑人請
    求檢察官聲請定應執行刑者，依第51條規定定之」、「數罪
    併罰，有二裁判以上者，依第51條之規定，定其應執行之刑
    」、「數罪併罰，分別宣告其罪之刑，依下列各款定其應執
    行者：……五、宣告多數有期徒刑者，於各刑中之最長期以上
    ，各刑合併之刑期以下，定其刑期。但不得逾30年」，刑法
    第50條第1項、第2項、第53條、第51條第5款分別定有明文
    。再者，法律上屬於自由裁量之事項，有其外部性界限及內
    部性界限，並非概無拘束。依據法律之具體規定，法院應在
    其範圍選擇為適當之裁判者，為外部性界限；而法院為裁判
    時，應考量法律之目的，及法律秩序之理念所在者，為內部
    性界限。法院為裁判時，二者均不得有所踰越。在數罪併罰
    ，有二裁判以上，定其應執行之刑時，固屬於法院自由裁量
    之事項，然仍應受前揭外部性界限及內部性界限之拘束（最
    高法院94年度台非字第233號判決意旨參照）。另刑事訴訟
    法第370條第2項「前項所稱刑，指宣告刑及數罪併罰所定應
    執行之刑」、第3項「第1項規定，於第一審或第二審數罪併
    罰之判決，一部上訴經撤銷後，另以裁定定其應執行之刑時
    ，準用之」之規定，已針對第二審上訴案件之定應執行之刑
    ，明定有不利益變更禁止原則之適用；而分屬不同案件之數
    罪併罰有應更定執行刑之情形，倘一裁判宣告數罪之刑，曾
    經定其執行刑，再與其他裁判宣告之刑定其執行刑時，在法
    理上亦應同受此原則之拘束，亦即，另定之執行刑，其裁量
    所定之刑期，不得較重於前定之執行刑加計後裁判宣告之刑
    之總和（最高法院103年度台抗字第707號、第674號裁定意
    旨參照）。
三、經查：受刑人因犯如附表所示之罪，經如附表所示法院各判
    處如附表所示之刑，均經分別確定在案，此有臺灣臺北地方
    法院107年度審易字第874號刑事判決、臺灣新北地方法院10
    6年度訴字第907號刑事判決、臺灣新竹地方法院108年度訴
    字第428號刑事判決、本院107年度上易字第1585號刑事判決
    、108年度侵上訴字第76號刑事判決、109年度上訴字第3469
    號刑事判決、最高法院110年度台上字第3879號刑事判決及
    本院被告前案紀錄表等在卷可參。受刑人所犯上開各罪中，
    有得易科罰金亦得易服社會勞動之罪（附表編號2、3、5）
    ，復有不得易科罰金亦不得易服社會勞動之罪（附表編號1
    、4），雖已合於刑法第50條第1項但書規定，惟受刑人已請
    求檢察官聲請定其應執行刑，有「臺灣新竹地方檢察署受刑
    人定執行刑或易科罰金意願回覆表」附卷可憑，自應依據刑
    法第50條第2項規定，依同法第51條規定定其應執行刑。茲
    檢察官聲請最後事實審之本院就受刑人所犯如附表所示之罪
    定應執行之刑，本院審核後認檢察官之聲請於法並無不合，
    爰就受刑人所犯如附表所示之罪，依刑法第51條第5款限制
    加重原則規定之外部性界限（即以最長期宣告刑有期徒刑1
    年5月為下限，以宣告刑總和有期徒刑11年7月為上限），並
    參酌(1)如附表編號4所示之罪曾經本院以109年度上訴字第3
    469號判決應執行有期徒刑4年3月，嗣經最高法院以110年度
    台上字第3879號判決上訴駁回確定；(2)如附表編號4所示之
    罪曾經本院以109年度上訴字第3469號判決應執行有期徒刑1
    年3月，嗣經最高法院以110年度台上字第3879號判決駁回上
    訴確定【是此時裁量所定刑期，不得較重於前定各執行刑（
    有期徒刑4年3月、1年3月）加計其餘裁判之宣告刑（有期徒
    刑10月、6月、6月）總和有期徒刑7年4月】，再考量受刑人
    之犯罪次數、情節及貫徹刑法量刑公平正義理念（按受刑人
    所犯如附表編號1、2、4、5所示之罪，係成年人故意對少年
    犯詐欺取財罪、詐欺取財罪、以網際網路對公眾散布詐欺取
    財罪，均屬詐欺取財之犯罪類型，其行為態樣、手段、動機
    均相同或相類，責任非難重複程度相對較高），且參酌受刑
    人所表示之書面意見（見本院查詢表）等情，定受刑人應執
    行之刑。
四、又刑事訴訟法第477條第1項規定，依法應定其應執行刑之案
    件，由該案件犯罪事實最後判決法院之檢察官，聲請該法院
    裁定。法院依據上開規定裁定定執行刑時，應以檢察官所聲
    請定其應執行刑之內容，作為審查及定執行刑之範圍，未據
    檢察官聲請定執行刑之案件，法院基於不告不理原則，自不
    得任意擴張並予審理，否則即有未受請求之事項予以裁判之
    違法。又刑法第51條之數罪併罰，係以合於同法第50條之規
    定為前提。至於檢察官就數罪中之何部分如何為定應執行刑
    之聲請，屬其職權之行使，除其聲請有不合法或違反一事不
    再理等情形，而應予全部或一部駁回者外，法院即應依其聲
    請而為定應執行刑之裁定，尚無審酌檢察官應為如何之聲請
    ，對受刑人較為有利之餘地。至受刑人或其法定代理人、配
    偶，如認另有其他較有利於受刑人之定應執行刑方式，自得
    依刑事訴訟法第477條第2項規定，請求檢察官為該項聲請（
    最高法院105年度台抗字第394號裁定意旨參照）。次按數罪
    併罰案件之實體裁判確定後，即生實質之確定力，除因增加
    經另案判決確定合於數罪併罰之其他犯罪，或原定應執行刑
    之數罪中有部分犯罪，因非常上訴、再審程序而經撤銷改判
    ，或有赦免、減刑等情形，致原裁判定刑之基礎已經變動，
    或其他客觀上有責罰顯不相當之特殊情形，為維護極重要之
    公共利益，而有另定應執行刑之必要者外，法院應受原確定
    裁定實質確定力之拘束。已經定應執行刑確定之各罪，除上
    開例外情形外，法院再就該各罪之全部或部分重複定其應執
    行刑，前、後二裁定對於同一宣告刑重複定刑，行為人顯有
    因同一行為遭受雙重處罰之危險，自均屬違反一事不再理原
    則，不以定刑之各罪範圍全部相同者為限，此為已統一之見
    解。受刑人雖主張其所犯另一詐欺案件（本院108年度上易
    字第611號，有期徒刑5月）亦應與如附表所示之罪一併定應
    執行刑云云（見本院查詢表），然此部分既未經檢察官聲請
    ，本院無從審酌。又受刑人所犯本院108年度上易字第611號
    案件所處有期徒刑5月，業經本院以108年度聲字第3683號裁
    定與他案合併定應執行有期徒刑3年8月確定，此觀本院被告
    前案紀錄表自明，如將已經裁判定應執行刑確定之本院108
    年度聲字第3683號案件所示數罪予以分拆，從中揀擇108年
    度上易字第611號案件所示之罪重複與如附表所示之罪另定
    應執行之刑，將與一事不再理原則有違，倘受刑人主觀上仍
    認此部分可一併定應執行刑，應由受刑人另行具狀請求或促
    請檢察官就他案為合併定應執行刑之聲請，附此敘明。
據上論斷，應依刑事訴訟法第477條第1項，刑法第50條第2項、
第53條、第51條第5款，裁定如主文。
中　　華　　民　　國　　111 　年　　2 　　月　　25　　日
                  刑事第十八庭  審判長法  官  何俏美
                                      法  官  葉乃瑋
                                      法  官  黃紹紘
以上正本證明與原本無異。
如不服本裁定，應於收受送達後5日內向本院提出抗告狀。
                                      書記官  顏淑華
中　　華　　民　　國　　111 　年　　3 　　月　　3 　　日

附表
編    號  1 2 3 罪    名  詐欺 （成年人故意對少年犯詐欺取財罪） 詐欺 （詐欺取財罪） 乘機猥褻 （乘機猥褻罪） 宣 告 刑  有期徒刑10月 有期徒刑6月 有期徒刑6月 犯罪日期  民國105年9月23日（聲請書附表誤載為105年9月23日至同年12月12日） 105年8月11日（聲請書附表誤載為105年8月11日至同年9月7日） 107年4月23日 偵查機關年度案號  臺灣臺北地方檢察署107年度調偵緝字第51號 臺灣新北地方檢察署106年度偵字第5087號 臺灣新北地方檢察署107年度偵字第24549號 最後事實審 法院 臺灣高等法院 臺灣新北地方法院 臺灣高等法院  案號 107年度上易字第1585號 106年度訴字第907號 108年度侵上訴字第76號  判決日期 107年10月3日 107年9月28日 108年5月22日 確定判決 法院 臺灣高等法院 臺灣新北地方法院 臺灣高等法院  案號 107年度上易字第1585號 106年度訴字第907號 108年度侵上訴字第76號  確定日期 107年10月3日 107年10月30日 108年6月18日 是否為得易科罰金之案件  否 是 是 是否為得易服社會勞動之案件  否 是 是 備    註  臺灣臺北地方檢察署107年度執字第8365號 臺灣新北地方檢察署107年度執字第18714號 臺灣新北地方檢察署108年度執字第9822號 

編    號  4 5 罪    名  詐欺 （詐欺取財罪、以網際網路對公眾散布詐欺取財罪） 詐欺 （詐欺取財罪） 宣 告 刑  ①有期徒刑8月 ②有期徒刑1年（5罪） ③有期徒刑1年5月 ④有期徒刑9月 ①有期徒刑3月（2罪） ②有期徒刑4月（3罪） ③有期徒刑5月 犯罪日期  ①105年6月24日、105年8月間某日 ②105年8月15日 ③105年8月20日 ④105年8月18日 ⑤105年8月間某日 ⑥105年8月23日 ⑦105年8月間某日 ⑧105年9月11日 （聲請書附表誤載為105年6月24日至同年9月12日） ①105年8月間某日 ②105年8月18日 ③105年8月30日 ④105年9月5日 ⑤105年9月間某日 ⑥105年9月間某日 （聲請書附表誤載為105年8月間某日至同年9月16日） 偵查機關年度案號  臺灣新竹地方檢察署107年度偵字第9754號 臺灣新竹地方檢察署107年度偵字第9754號 最後事實審 法院 臺灣高等法院 臺灣高等法院  案號 109年度上訴字第3469號 109年度上訴字第3469號  判決日期 109年12月8日 109年12月8日 確定判決 法院 最高法院 最高法院  案號 110年度台上字第3879號 110年度台上字第3879號  確定日期 110年6月30日 110年6月30日 是否為得易科罰金之案件  否 是 是否為得易服社會勞動之案件  否 是 備    註  臺灣新竹地方檢察署110年度執字第3021號 臺灣新竹地方檢察署110年度執字第3022號   編號4業經臺灣高等法院以109年度上訴字第3469號判決應執行有期徒刑4年3月，嗣經最高法院以110年度台上字第3879號判決上訴駁回確定 編號5業經臺灣高等法院以109年度上訴字第3469號判決應執行有期徒刑1年3月，嗣經最高法院以110年度台上字第3879號判決上訴駁回確定